【裁判字號】    92,交聲,11
【裁判日期】    920221
【裁判案由】    違反道路交通管理處罰條例聲明異議
【裁判全文】
臺灣桃園地方法院刑事交通事件裁定                九十二年度交聲字第一一號
    原處分機關  交通部公路局新竹監理所中壢監理站
    異  議  人
    即受處分人  甲○    男  五.
右列受處分人因違反道路交通管理處罰條例案件，對於交通部公路局新竹監理所中壢
監理站民國九十一年十二月三日所為之處分（原處分：桃警局交字第Ｄ１Ａ６００２
５２號），聲明異議，本院裁定如左：
        主  文
異議駁回。
        理  由
一、聲明異議意旨略以：異議人雖有飲酒並違規停車之事實，但警員攔查時伊並未在
    車內，自非有飲酒後駕駛汽車之違規情節，是警方所為之舉發，應予撤銷等語，
    而具狀聲明異議。
二、按汽車駕駛人飲酒後其吐氣所含酒精成分濃度超過每公升零點二五毫克以上者，
    不得駕車。道路交通安全規則第一一四條第一項第二款定有明文。違反上開規定
    者，依道路交通管理處罰條例第三十五條第一項第一款之規定者，處駕駛人新台
    幣一萬五千元以上六萬元以下罰鍰，及吊扣其汽車駕駛執照一年。
三、經查：
（一）異議人於本案查獲前確有飲酒之情，業據異議人自陳無訛，而經測試結果其飲
      酒後吐氣所含酒精成分濃度已達每公升零點四五毫克乙節，復有舉發違反道路
      交通管理事件通知單一紙載述明確，已堪認定。又依照交通部運輸研究所七十
      九年八月對駕駛人行為之研究（酒醉駕車對駕駛行為之分析研究）指出：吐氣
      每公升酒精含量零點二五mg等於血液中酒精濃度（Blood Alｃohol
      Concentration簡稱ＢＡＣ）百分之零點零五（亦即每１００ml血液中含５０
      mg酒精），而（１）ＢＡＣ到達百分之０．０３至百分之０．０５時，對駕駛
      能力之影響為：多數駕駛人心境逐漸變幻不定、視覺與反應靈敏性減弱、對速
      度及距離的判斷力差；對行為之影響為：觀察力逐漸欠缺、心情漸趨輕鬆、自
      信心增加、多話、精神狀態處於陶醉感。（２）ＢＡＣ到達百分之０．０５至
      百分之０．０８時，對駕駛能力之影響為：反應遲純、駕駛能力受損、遲而不
      決或決而不行。對心理行為之影響為：情緒鬆弛、感情與行為趨向誇張、肌肉
      不協調、精神處於興奮狀態。（３）ＢＡＣ到達百分之０．０８至百分之０．
      １５時，對駕駛能力之影響為：判斷力嚴重受到影響、官能與精神協調受損、
      駕駛之體能困難增加。對心理行為之影響為：產生情緒異常現象、步伐不平穩
      、言語不清、反應惡劣、記憶及判斷力受損、精神處於錯亂狀態。（4）超過
      百分之0.15，對駕駛能力之影響為：視線搖晃、駕駛已進入恍惚狀態、判斷及
      理解遭到扭曲、駕駛不穩定。對心理行為之影響為：意識不明、嘔吐、站、走
      及講話困難、責任感喪失、精神處於麻痺狀態。（5）超過百分之0.5，對駕駛
      人能力之影響為：無法開車。對心理行為之影響為：爛醉如泥、失去知覺可能
      致死、精神處於昏睡狀態。被告駕駛前揭自用小客車為動力交通工具，其有服
      用酒類，當場經警測試呼氣酒精濃度值為０．四五mg/L可證，對照上開交通部
      之研究報告，異議人於查獲時已明顯達於不能安全駕駛程度，堪可認定。
（二）異議人雖辯稱：伊並未駕駛該車，係一不知名之親戚載送伊與另二名小孩至火
      車站前，而停放於該處云云。然查，異議人對於該一同參加喜宴，並駕車載送
      伊之「親戚」姓名竟一無所知，並稱該「親戚」開到火車站後，隨即自行搭乘
      另一部車離去，衡情難以置信。
（三）又異議人辯稱：伊打算搭火車回家，故將該車停置該處云云。然查，經警攔查
      當時異議人正好自駕駛座下車，斯時汽車停置於中壢火車站前圓環內側車道上
      ，並未熄火等情，業據證人即警員徐力耘到庭證述明確，並有證人所繪現場圖
      一紙附卷可稽，復經異議人坦認無訛。異議人竟稱要將該車停放於該火車站前
      圓環內側車道上至隔天才取車，可謂漫天大謊。
（四）綜上所述，異議人確有飲酒後駕車之違反道路交通安全規則行為自明，原處分
      機關以異議人違反道路交通管理處罰條例第三十五條第一項第一款之規定，裁
      處異議人罰鍰三萬五千四百元及吊扣汽車駕駛執照一年之處分，核無不合。異
      議人猶執前詞提起本件異議，並狡猾卸責，顯無理由，應予駁回。
四、據上論斷，應依道路交通管理處罰條例第八十七條第二項、道路交通案件處理辦
    法第十九條，裁定如主文。
中      華      民      國    九十二    年      二      月    二十一    日
                                臺灣桃園地方法院交通法庭
                                    法  官  陳  永  來
右正本證明與原本無異。
如不服本裁定，應於裁定送達後五日內向本院提出抗告狀。
                                    書記官  洪  明  媚
中        華        民        國   九十二   年   三   月    六    日


司法院資訊處製作；財團法人民間司法改革基金會備份。
